【裁判字號】    98,上易,742
【裁判日期】    980604
【裁判案由】    贓物
【裁判全文】
臺灣高等法院刑事判決                 98年度上易字第742號
上  訴  人  臺灣臺北地方法院檢察署檢察官
上  訴  人
即  被  告  甲○○
選任辯護人  陳佳瑤律師
            陳筱屏律師
上列上訴人因被告贓物案件，不服臺灣臺北地方法院97年度易字
第2125號，中華民國98年2 月12日第一審判決（起訴案號：臺灣
臺北地方法院檢察署97年度偵字第8996號），提起上訴，本院判
決如下：
    主  文
原判決關於甲○○故買如附表一編號十八贓物部分暨定其應執行
部分均撤銷。
甲○○故買贓物，累犯，處有期徒刑月。
其他上訴駁回。
上開撤銷改判部分所處之刑與上訴駁回部分所處之刑，應執行有
期徒刑壹年玖月。
    事  實
一、緣甲○○係位於臺北市中山區「中山足球場」區第21號攤位
    「阿發自行車行」負責人，前於民國（下同）70年間，因贓
    物案件，經臺灣臺北地方法院以70年度易字第2143號判決判
    處罰金2 千元確定，又於73年間，因贓物案件，經臺灣板橋
    地方法院以73年度易字第1854號判決判處有期徒刑5 月，緩
    刑3 年確定（上開2 案件於本案均不構成累犯）；嗣於92年
    間，因誣告案件，經臺灣臺北地方法院以92年度訴字第2087
    號判決判處有期徒刑6 月確定，於93年8 月26日易科罰金執
    行完畢。
二、詎甲○○仍不知悔改，明知吳國華（業經原審發布通緝在案
    ）、己○○（所涉竊盜部分，業經原審於97年10月23日判處
    應執行有期徒刑2 年4 月確定）於97年4 月6 日16時許（起
    訴書誤載為14時許），持往其攤位兜售之藍白色、GIANT 廠
    牌腳踏車1 部為來歷不明之贓物，竟基於故買贓物之犯意，
    以新臺幣（下同）1 千元之代價，向渠等買受；又明知吳國
    華、己○○於97年4 月13日15時許（起訴書誤載為14時40分
    許），持往其攤位兜售之橘白色相間、GIANT 廠牌腳踏車2
    部（車身號碼分別為GA788270號、GM673630號）均為來歷不
    明之贓物，竟另基於故買贓物之犯意，以2 千元代價1 次向
    渠等買受上揭2 部腳踏車。
三、又甲○○明知真實姓名、年籍不詳之人於如附表一所示各失
    竊時間後迄97年4 月13日間之某日某時許，至其攤位所兜售
    如附表一所示之腳踏車均係來歷不明之贓物，竟分別基於故
    買贓物之犯意，而分別以明顯低於一般正常交易之價格買受
    之。嗣因吳國華、己○○於97年4 月13日17時許，在臺北市
    中山區○○○路與敬業三路交岔路口竊取腳踏車後，為警當
    場逮捕，嗣經渠等向警供承贓車流向而循線查獲甲○○，並
    扣得如附表一所示之腳踏車，始查悉上情。
四、案經臺北市政府警察局中山分局報告臺灣臺北地方法院檢察
    署檢察官偵查起訴。
    理  由
壹、證據能力部分：
一、證人即被害人乙○○等52人（即起訴書證據清單編號10所示
    之附表全部被害人）於警詢時之供述，有證據能力：
    按被告以外之人於審判外之言詞或書面陳述，除法律有規定
    者外，不得作為證據，刑事訴訟法第159 條第1 項定有明文
    。惟如當事人已於準備程序或審判期日明示同意以被告以外
    之人於審判外之陳述作為證據，而其意思表示又無瑕疵時，
    該被告以外之人於審判外之陳述，雖不符刑事訴訟法第159
    條之1 至159 條之4 之規定，但除法院尚未進行該證據之調
    查，而他造當事人復未提出異議，且法院認撤回同意係屬適
    當而准予撤回者外，基於訴訟程序安定性、確實性之要求，
    自應賦予證據能力，不許當事人事後任意撤回同意。查本件
    證人即被害人乙○○等52人於警詢時之供述，固屬被告以外
    之人於審判外之陳述，惟被告已於原審準備程序及審理時同
    意作為證據（見原審卷第57頁、第153 頁反面至161 頁），
    且經原審審酌上開供述證據資料製作時之情況，無不當取供
    及證明力明顯過低之瑕疵，及被告前開同意為適當，而認證
    人即被害人乙○○等52人於警詢時之供述，有證據能力，經
    核尚無不合。雖被告提起上訴後，翻異其詞，改稱不同意以
    之作為證據，但本件既經原審進行該證據之調查，且檢察官
    復不同意被告之意見，而認上開證人即被害人乙○○等52人
    於警詢時之供述有證據能力，是按之前揭說明，自仍應賦予
    其證據能力，不許被告事後任意翻異其詞。被告之辯護人認
    證人即被害人乙○○等52人（即起訴書證據清單編號10所示
    之附表全部被害人）於警詢時之供述，均無證據能力，尚無
    足採。
二、按被告以外之人（包括證人、鑑定人、告訴人、被害人及共
    同被告等）於審判外之陳述雖不符刑事訴訟法第159條之1至
    之4等4條之規定，而經當事人於審判程序同意作為證據，法
    院審酌該言詞陳述或書面陳述作成時之情況，認為適當者，
    亦得為證據；當事人、代理人或辯護人於法院調查證據時，
    知有刑事訴訟法第159條第1項不得為證據之情形，而未於言
    詞辯論終結前聲明異議者，視為有前項之同意，同法第159
    條之5定有明文。立法意旨在於傳聞證據未經當事人之反對
    詰問予以核實，原則上先予排除。惟若當事人已放棄反對詰
    問權，於審判程序中表明同意該等傳聞證據可作為證據；或
    於言詞辯論終結前未聲明異議，基於尊重當事人對傳聞證據
    之處分權，及證據資料愈豐富，愈有助於真實發見之理念，
    且強化言詞辯論主義，使訴訟程序得以順暢進行，上開傳聞
    證據亦均具有證據能力。查本件所引用之被告以外之人於審
    判外之供述或非供述證據，因公訴人、被告及其辯護人均已
    於本院準備程序及審理時表示無意見（見本院卷第48頁、第
    56頁反面至67頁正面），且迄至言詞辯論終結前未再聲明異
    議，而本院審酌上開供述或非供述等證據資料製作時之情況
    ，無不當取供及證明力明顯過低之瑕疵，認以之作為證據應
    屬適當，故揆諸前開規定，認前揭證據資料應有證據能力。
貳、認定上訴人即被告甲○○犯罪事實所憑之證據及理由：
一、上開被告甲○○於犯罪事實欄二所示時、地，先後向同案被
    告吳國華（業經原審發布通緝在案）、己○○（所涉竊盜部
    分，業經原審於97年10月23日判處應執行有期徒刑2 年4 月
    確定）故買來路不明之GANT廠牌腳踏車1 部、2 部等事實，
    業據上訴人即被告甲○○於原審審理時及本院審理時坦承不
    諱（見原審卷(二)第115 頁及本院卷第48頁反面、第67頁、第
    68頁），核與證人即同案被告己○○、吳國華於警詢時及偵
    查中具結後之證述，及證人即同案被告己○○於原審審理時
    具結後證述之情節（見偵卷(一)第36至39頁、第40至42頁、第
    47至50頁、第51至53頁、第116 至117 頁，原審卷第103 頁
    反面至105 頁），暨證人即被害人戊○○、蔡美華於警詢時
    證述失竊之情形互核大致相符（見偵卷(一)第11至12頁、第15
    至16頁）。此外，復有臺北市政府警察局物品發還領據2 紙
    、被害人認領相片4 幀在卷可佐（見偵卷(一)第91至94頁），
    堪認被告上開部分之自白核與事實相符，可以採信。本件被
    告分別於97年4 月6 日、同月13日，向同案被告吳國華、徐
    鎮○○○○路不明之GANT廠牌腳踏車1 部、2 部等部分，事
    證均已明確，被告犯行洵堪認定，應予依法論科。
二、訊據上訴人即被告固坦承為警在其位於臺北縣瑞芳鎮○○○
    路5 號住處及臺北市中山區「中山足球場」區第21號攤位等
    地扣得如附表一所示腳踏車，計20部等事實不諱，惟矢口否
    認有故買贓物之犯行，辯稱：附表一所示之腳踏車有係伊與
    學生交換所得，有係向其他同業購得，均非贓車，縱係贓車
    ，伊事前也不知情云云。被告之辯護人並為被告辯稱：(一)查
    腳踏車為量產之商品，相同廠牌型號之腳踏車數量繁多，實
    難以被害人所出具之售後服務卡或保用證上所載之型號與被
    害人所領取之腳踏車型號相同，即據以認定為其失竊之腳踏
    車。本件附表一編號一被害人丁○○、編號二被害人呂理安
    、編號三被害人陳榮源及編號十四被害人黃海祥至警局領取
    各該編號之腳踏車時，所簽之物品發還領據僅記載型號，並
    未表明特徵車身號碼為何，自不得遽認編號一、二、三、十
    四之腳踏車即為被害人丁○○、呂理安、陳榮源、黃海祥失
    竊之贓車；(二)另附表一編號十九被害人江文良提出之功學社
    品質保證書及購買收據並未載明該腳踏車之車身號碼，而僅
    記載型號，而其所簽立之物品發還領據亦未載明車身號碼，
    自尚不足以證明其所領回之腳踏車確屬其失竊之物，並據以
    認定被告有故買贓物之行為；(三)附表一編號十八及編號二十
    之被害人均為張雯玲，且依其所述該2 部腳踏車係於同一時
    、地失竊，則其後竊賊必係將該2 部腳踏車一併出售予被告
    ，被告至多亦僅構成1 次之故買贓物罪，原審竟以腳踏車之
    數量遽認被告成立2 罪，亦與經驗法則有違；(四)又原審並未
    敘明被告分20次向他人收購附表一所示計20部腳踏車之理由
    ，遽以查獲之20部腳踏車作為認定被告有20次故買贓物之行
    為，亦顯有判決不備理由之違法；(五)原審認本件倘真是腳踏
    車之車主欲轉售，應能提出原廠提供之客戶售後服務卡、保
    用證或品質保證書等文件。然查，腳踏車之出售轉讓並無類
    似汽機車有提供行照以備查驗並需經監理機關辦理過戶登記
    之機制，被告既已以口頭詢問車主車輛來源方式進行查證，
    自已無悖於交易常情。且依捷安特或美利達公司之網頁均詳
    載其僅提供購買全新腳踏車之第1 手車主保固，被告自無必
    要於買受各該腳踏時，要求車主提供原廠客戶售後服務卡或
    保用證等文件；(六)再二手腳踏車市價本無定論，端視個人需
    求而定，實難僅憑被告以較市價便宜之價格即5 至6 成購得
    附表一所示之腳踏車，即遽認其對上開腳踏車係贓物乙節有
    所認識等語。經查：
  (一)如附表一所示之腳踏車均為附表一所示之被害人所有，且分
    別於附表一所示時、地遭竊等事實，業據證人即被害人丁○
    ○等人於警詢時分別具體證述所有腳踏車廠牌、型號、車身
    號碼、購買價格等特徵及其失竊之時間、地點等情形，並有
    被害人丁○○等人提出用以證明其等所領回之腳踏車確係其
    等購買後失竊之腳踏車，而載有車身號碼之客戶售後服務卡
    、自行車保用證、單車品質保證書等證明文件及所簽具之臺
    北市政府警察局物品發還領據、腳踏車失竊案認領相片，及
    部分報案紀錄、收據等在卷可憑（被害人丁○○部分，見偵
    卷(一)第184 至189 頁；被害人呂理安部分，見偵卷(一)第194
    至198 頁、原審卷(二)第138 至143 頁；被害人陳榮源部分：
    見偵卷(一)第209 至214 頁；被害人江秋美部分，見偵卷(一)第
    215 至220 頁；被害人張雲英部分，見偵卷(一)第221 至227
    頁；被害人郭月珠部分，見偵卷(一)第228 至232 頁；被害人
    華俊穎部分，見偵卷(二)第237 至241 頁；被害人吳建明部分
    ，見偵卷(二)第242 至24 6頁；被害人吳俊明部分，見偵卷(二)
    第247 至252 頁；被害人任麗玲部分，見偵卷(二)第265 至27
    0 頁；被害人葉吉鍪部分，見偵卷(二)第271 至275 頁；被害
    人余正德部分，見偵卷(二)第287 至292 頁；被害人徐亞寧部
    分，見偵卷(二)第293 至298 頁；被害人黃海祥部分，見偵卷
    (二)第303 至309 頁；被害人李子琪部分，見偵卷(二)第310 至
    316 頁；被害人丁培修部分，見偵卷(二)第317 至322 頁；被
    害人葉宗鑫部分，見偵卷(二)第341 至345 頁；被害人張雯玲
    部分，見偵卷(二)第361 至366 頁、第438 至443 頁；被害人
    江文良部分，見偵卷(二)第386 至391 頁）。被告雖辯稱附表
    一編號一、二、三、十四部分被害人丁○○等人所簽具之臺
    北市政府警察局物品發還領據上僅記載型號，無法證明確係
    被害人丁○○等人失竊之腳踏車；又被害人江文良所出具之
    功學社單車品質保證書、購買收據上僅單純記載腳踏車型號
    ，而所簽具之臺北市政府警察局物品發還領據上則未記載其
    領回腳踏車之車身號碼，難認附表一編號十九所示腳踏車係
    江文良所有失竊云云。然依被害人丁○○、呂理安、陳榮源
    等人所提出之GIANT 客戶售後服務卡及被害人黃海祥所提出
    之美利達保用證上，均載明其等所購買腳踏車之廠牌、產品
    型號、產品顏色、車架號碼及車種代號、車架／配件顏色、
    購買日期、購買價格等特徵，堪認應已足以證明所領回之腳
    踏車係其等所有。雖被害人江文良提出之品質保證書上僅記
    載機種「Ａ6000」、顏色「黑」，然依被害人江文良已同時
    提出購買收據乙紙，並參酌被害人丁○○、陳榮源、黃海洋
    及江文良等人於警詢時，均經警告知須確認所領受之物確屬
    其所有及冒領之刑責後，而接續簽名及按捺指紋於後，自堪
    認附表一編號一、二、三、十四、十九所示腳踏車確係被害
    人丁○○、呂理安、陳榮源、黃海洋、江文良等人所失竊無
    訛。被告辯稱被害人丁○○、呂理安、陳榮源、黃海洋、江
    文良等人所提出之品質保證書或購買收據，及簽具之物品發
    還領據上僅記載型號，並未表明車身號碼為何，自不得遽認
    編號一、二、三、十四、十九之腳踏車即為被害人丁○○、
    呂理安、陳榮源、黃海祥、江文良等人所失竊云云，自均無
    足採。
  (二)又附表一所示之腳踏車均係出自GIANT 、美利達、功學社等
    知名廠牌之腳踏車，其價格均高達數千至數萬元不等，購買
    時並均由原廠提供上載有車身號碼之客戶售後服務卡、自行
    車保用證及單車品質保證書等證明文件，用以證明確為新品
    及保固期內將由原廠提供保固服務。購買人如欲轉售，衡情
    應能提出原廠所提供之上開客戶售後服務卡、自行車保用證
    或單車品質保證書等文件，用以證明腳踏車之來源確屬合法
    。查被告既於警詢時及原審審理時自承曾為臺北縣自行車商
    業同業公會理事長，並於70年間起，經營自行車行之腳踏車
    買賣業務，已逾20年等情（見偵卷(一)第22頁、原審卷(二)第11
    5 頁），對附表一所示20部腳踏車之出售人，一般均能提出
    原廠所提供之上開客戶售後服務卡、自行車保用證或單車品
    質保證書等文件，用以證明腳踏車之來源確屬合法乙節，自
    應知之甚稔，而為其業務上必然注意之事項；況被告曾因贓
    物罪，先後於70、73年間，2 次經法院判處罪刑確定在案，
    其對腳踏車之來源是否合法，自已具有較一般人為高之判斷
    與察覺能力，以防免自己再蹈法網，陷入囹圄。惟本件經警
    查獲如附表一所示之腳踏車多達20部，被告竟均無任何客戶
    交易資料，此由被告於警詢時供述：「（問：你是否有登錄
    該些兜售車輛民眾的姓名、年籍資料？是否登錄購買、交換
    車輛之民眾的年籍資料？）都沒有登記」，「（問：你是否
    知道購買或交換自行車須登記年籍資料？）我知道要登記，
    但客人有要求我就登錄，我不主動登錄販售、購買或交換車
    輛之民眾年籍資料」等語（見偵卷(一)第23頁），足認被告於
    買受附表一所示之20部腳踏車時，既未要求出售人提出上開
    足以證明腳踏車來源之證明文件，亦未留存任何客戶交易資
    料，益徵其主觀上對該20部腳踏車之來源之適法性可疑乙節
    ，已有所認識無疑。被告之辯護人固提出捷安特及美利達公
    司之網頁載明該公司所出具之上開證明文件僅提供購買全新
    腳踏車之第1 手車主之保固（見本院卷第29至30頁），認被
    告並無必要於買受各該腳踏時，要求車主提供原廠客戶售後
    服務卡或保用證等文件云云。然縱認上開證明文件對捷安特
    及美利達公司與購買全新腳踏車之第1 手車主而言，僅係持
    以行使第1 手車主對該2 公司之保固權利，惟對欲將腳踏車
    轉售他人之車主而言，亦係得據以表彰腳踏車來源正當合法
    之證明文件。被告之辯護人為被告辯稱因上開證明文件僅係
    用以識別捷安特及美利達公司對購買全新腳踏車之第1 手車
    主之保固責任，是以被告僅以口頭詢問車輛來源方式進行查
    證，並未悖於交易常情云云，自無可採。
  (三)再被告就附表一所示之20部腳踏車如何取得乙節，於警詢時
    供稱：「（問：警方於臺北縣瑞芳鎮半山嶺5 號起獲之85輛
    自行車其來源為何？）其中2 輛是向吳國華、己○○買的（
    即犯罪事實欄二之部份），大部分是民眾以舊車換新車再貼
    錢給我」，「（問：警方於臺北市中山區『中山足球場』第
    21攤位起獲之44輛自行車其來源為何？）來源跟瑞芳鎮半山
    嶺5 號起獲之自行車相同」等語（見偵卷(一)第23至24頁）；
    於偵查中供述：「（問：警察扣到之85台車怎麼來的？）扣
    案85台是人家跟我交換的，客人跟我交換的」，「（問：如
    何交換？）客人拿中古車可以貼現換車」，「（問：本件警
    方查獲之85輛、44輛腳踏車是否全數為贓車？）不是，其中
    新車50餘台，其他都是不好的中古車，新車部分來源是交換
    車」，「（問：經警方提供車主認領資料，你所謂的新車50
    台，編號1 至30之腳踏車均為價值5 千元至1 萬元不等之高
    價車，且確認為失竊贓車，有何意見？）不知名客人來店交
    換」等語（見偵卷(一)第121 、146 頁）；嗣於原審審理時供
    稱：「（問：對於檢察官所起訴之犯罪事實有無意見？）…
    …犯罪事實欄二所載（即附表一）的車子，都是我與學生作
    交換，1 台車換1 台車或學生摸彩用的」，「（問：有無辦
    法提出車子是交換來的？）沒有」，「……如附表所示的52
    輛車，有的是我自己去其他車行買來放在店裡賣，有的是客
    人騎過來說要跟我交換車，有時我還要貼補現金給客人，其
    他是我自己組裝，東西都是車行買的，這都不是贓物」等語
    （見原審卷(二)第55頁反面、第57頁、第114 頁反面）；於本
    院審理時供稱：「附表一是有人買車後不滿意，交換車子，
    拿錢貼我，那些都不是贓車」等語（見本院卷第67頁反面）
    ，其就腳踏車之來源究係向其他車行購買所得，抑或與他人
    交換而來，及與他人交換腳踏車時，究係由何方貼補現金等
    情，所為陳述前後不一，是否屬實，自非無疑。
  (四)再參諸附表一所示之20部腳踏車中，GIANT 廠牌之腳踏車多
    達16部，其間不乏單價較高之車款，如依被告於警詢時即已
    自承並非該廠牌腳踏車之經銷商，及一般社會生活之經驗法
    則衡之，該廠牌之車主是否願將價格較高之腳踏車與被告換
    購，亦有可疑。又被告雖於警詢時供稱多係以市價5 成至6
    成之行情收購如附表一所示之腳踏車，再將收購後之腳踏車
    加以整理，附上其所開立GIANT 廠牌之客戶售後服務卡後，
    以收購價加2 成至3 成售出云云，惟依其坦承向同案被告吳
    國華己○○故買3 部他人失竊腳踏車之交易行情，係以1 部
    腳踏車1 千元之代價買入價值約8 千元即以不到2 成之價格
    買入乙節（見偵卷(一)第11至12頁、第15至16頁）參互以觀，
    被告前開所陳係以市價5 成至6 成之行情收購如附表一所示
    之腳踏車云云，是否確屬真實，亦值懷疑。況被告就附表一
    所示之20部腳踏車，竟全未留存任何客戶交易資料，已如前
    述，自不能遽認其前開所陳係以市價5 成至6 成之價格收購
    上開腳踏車乙節為實。惟參酌被告自承經營自行車行已逾20
    年，及附表一所示之20部腳踏車失竊時間與其以不到2 成之
    價格另向同案被告吳國華、己○○故買3 部腳踏車贓物之時
    間即97年4 月間大多接近，至多未逾半年等節參互以觀，堪
    認被告收購如附表一所示之20部腳踏車之價格，縱非同以市
    價不到2 成之價格收購，亦堪認已遠低於該廠牌二手腳踏車
    之正常交易行情無疑。此外，再依被告自承並非GIAN T廠牌
    之經銷商，竟於出售二手腳踏車時，自行開立該公司之客戶
    售後服務卡，倘其所買受附表一所示腳踏車之來源確屬合法
    ，何需自行開立客戶售後服務卡，交買受者收執。綜上各節
    ，堪認附表一所示之20部腳踏車均係被告以不到2 成或遠低
    於該廠牌二手腳踏車之交易行情買受，其主觀上對上開腳踏
    車之來源應非正當乙節，已有所認識等情，殆無疑義。被告
    上開所辯二手腳踏車市價本無定論，伊確實不知如附表一所
    示腳踏車為贓車云云，要無可採。另再衡諸一般行竊者大多
    於行竊得手後，未久即行變賣贓物，得款花用之社會常情，
    本件被告收購附表一所示20部腳踏車之時間，應與附表一所
    示各該被害人失竊腳踏車之時間相近，且本件並查無其他證
    據足認被告係以1 次買入多部腳踏車之情形，是應認被告買
    受上開腳踏車腳踏車之時間係各該被害人失竊後未久即分次
    向真實姓名年籍不詳之人買受，較符常情（其中附表一編號
    十八即原判決附表一編號十八及編號二十之2 部腳踏車，係
    被害人張雯玲於96年10月中旬，在臺北市○○區○○路與臨
    沂街口失竊等情，業據證人即被害人張雯玲於警詢時供述在
    卷，已如前述，衡情被告應係於被害人失竊後未久1 次買受
    該2 部腳踏車；另被害人任麗玲、張雯玲先後失竊腳踏車之
    時間分別為96年12月18日12時許及96年10月中旬等情，業據
    證人即被害人任麗玲、張雯玲於警詢時分別供明在卷，見偵
    卷(二)第265 至266 頁、第361 至362 頁，原審判決記載為97
    年12月18日12時許及97年10月中旬，見原審判決附表一編號
    十及編號二十關於時間之記載，顯係誤載，應予更正，併此
    敘明）。
  (五)綜上所述，被告上開所辯，均屬事後畏罪飾卸之詞，均不足
    採信。本件被告故買如附表一所示之腳踏車20部，事證亦已
    明確，被告犯行洵堪認定，應予依法論科。
三、核被告所為，均係犯刑法第349 條第2 項之故買贓物罪。被
    告於97年4 月13日向吳國華、己○○故買之2 部腳踏車，及
    約於96年10月中旬，向真實姓名年籍不詳之人故買附表一編
    號十八所示張雯玲同時失竊之2 部腳踏車，係以1 次故買贓
    物行為，同時收購各該2 部腳踏車，應認僅論以一故買贓物
    罪。其餘被告所犯各次故買贓物罪間，犯意各別，行為互異
    ，應予分論併罰。又被告於92年間，因誣告案件，經臺灣臺
    北地方法院以92年度訴字第20 87 號刑事判決判處有期徒刑
    6 月確定，於93年8 月26日易科罰金執行完畢，有本院被告
    前案紀錄表在卷可稽，其於有期徒刑執行完畢5 年內，故意
    再犯本件有期徒刑以上之罪，均為累犯，均應依刑法第47條
    第1 項規定加重其刑。
四、原審以被告犯罪事證明確，就附表一編號十八部分論處二罪
    ，固非無見，惟查：附表一編號十八所示被害人張雯玲所有
    2 部腳踏車係同時於96年10月中旬，在台北市○○區○○路
    與臨沂街交叉口失竊等情，業據被害人張雯玲於警詢時證述
    明確（見偵卷(二)第36 2頁），衡情被告應係於被害人失竊後
    未久1 次買受該2 部腳踏車，已如前述，則被告以1 次故買
    贓物行為，同時收購該2 部腳踏車，僅應論以故買贓物1罪
    。原審認應成立2 罪，並予分論併罰，其法則之適用顯有未
    當。被告告提起上訴，仍執前詞，否認有附表一所示之故買
    贓物犯行，指摘原判決不當，固無理由，惟原判決既有前開
    可議之處而無可維持，自應由本院將附表一編號十八部分（
    即原審判決書附表一編號十八及編號二十部分）暨應執行刑
    予以撤銷改判。爰審酌被告經營自行車行逾20年，並曾擔任
    臺北縣自行車商業同業公會理事長，竟為貪圖高額利潤，反
    利用自行車行多次故買贓物，助長財產犯罪風氣，危害社會
    治安非輕，及其犯後自白部分犯行，扣案如附表一所示之腳
    踏車均已由被害人領回，暨被告之素行、智識程度、生活狀
    況、犯罪手段、目的、品行等一切情狀，就該次犯行量處如
    主文第2 項所示之刑，並與上訴駁回部分所處之刑（詳後述
    ）定其應執行之刑，以示懲儆。又本件所定應執行之刑既已
    逾6 月，依刑法第41條第2 項反面解釋，自不得諭知易科罰
    金之折算標準，併此敘明。至附表一除編號十八以外之其他
    十八次犯行，原審同此事實認定，適用刑法第349 條第2 項
    、第47條第1 項，並審酌被告前曾擔任臺北縣自行車商業同
    業公會理事長，並經營自行車行達十九年之久，並不思潔身
    自愛，反利用其腳踏車行多次故買贓物，助長財產犯罪風氣
    ，行為誠屬不該，且其犯後猶飾詞狡卸、全無悔意，態度難
    謂良好，惟念及扣案如附表一所示之腳踏車均已由被害人領
    回，暨被告之犯罪手段、目的、生活狀況、品行、智識程度
    等一切情狀，各量處有期徒刑3 月。經核其認事用法，並無
    違誤，量刑亦屬妥適，被告提起上訴，仍執陳詞，否認此部
    分之犯罪，而指摘原判決不當，為無理由，應予駁回。
參、無罪部分：
一、公訴意旨另以：被告明知如附表二所示腳踏車，均係來歷不
    明之贓車，竟分別基於故買贓物之犯意，以貼現換車之方式
    ，向真實姓名、年籍不詳之成年人買受，因認被告涉犯刑法
    第349 條第2 項之故買贓物罪嫌。
二、按犯罪事實應依證據認定之，無證據不得認定犯罪事實；不
    能證明被告犯罪或其行為不罰者，應諭知無罪之判決，刑事
    訴訟法第154 條第2 項、第301 條第1 項分別定有明文。次
    按認定不利於被告之事實，須依積極證據，苟積極證據不足
    為不利於被告事實之認定時，即應為有利被告之認定，更不
    必有何有利之證據，復有最高法院30年上字第816 號判例可
    資參考。又事實之認定，應憑證據，如未能發現相當證據，
    或證據不足以證明，自不能以推測或擬制之方法，為裁判基
    礎；認定犯罪事實，所憑之證據，雖不以直接證據為限，間
    接證據亦包括在內，然無論直接或間接證據，其為訴訟上之
    證明，須於通常一般之人均不致於有所懷疑，而得確信其為
    真實之程度者，始得據之為有罪之認定，倘其證明尚未達到
    此一程度，而有合理性懷疑之存在時，即無從為有罪之認定
    （最高法院40年臺上字第86號、76年臺上字第4986號判例意
    旨參照）。
三、本件檢察官認被告涉有此部分故買贓物罪嫌，無非以如附表
    二所示被害人於警詢時之證述為其論據。訊據被告堅決否認
    有何故買贓物之犯行，辯稱：如附表二所示之被害人領回腳
    踏車時，均未提出上載有車身號碼之客戶售後服務卡、自行
    車保用證及單車品質保證書等證明文件，無法證明他們所領
    回的腳踏車確係他們所失竊之腳踏車等語。經查：
  (一)如附表二所示之被害人領回如附表二所示之腳踏車時，均未
    提出載有車身號碼之客戶售後服務卡、自行車保用證及單車
    品質保證書等證明文件，僅陳述其失竊之時間、地點，且其
    中編號一至三、五、六、十至二一、二六至三二之被害人自
    承失竊時並未向警方報案，自難遽認上開腳踏車係渠等所失
    竊。又編號四、七、二三之被害人雖均於警詢時供稱：腳踏
    車失竊時，曾向臺北市政府警察局中山分局圓山派出所備案
    云云；編號八之被害人則於警詢時供稱：於腳踏車失竊時，
    曾向臺北市政府警察局內湖分局康樂派出所報案云云；另編
    號二四之被害人於警詢時供稱：於腳踏車失竊時，曾向臺北
    市政府警察局萬華分局武昌派出所備案云云；編號二五之被
    害人於警詢時供稱：腳踏車失竊時，曾向臺北市政府警察局
    大安分局臥龍派出所備案云云；編號二八之被害人於警詢時
    供稱：腳踏車失竊時，曾向臺北市政府警察局信義分局三張
    犁派出所備案云云。惟經原審分請圓山派出所、康樂派出所
    、武昌派出所、臥龍派出所、三張犁派出所提供上開被害人
    之報案紀錄結果，均經以查無渠等報案或備案紀錄等語回覆
    （見原審卷(二)第122 頁、第144 至147 頁），自尚難依上開
    被害人之供述認係其等遺失之腳踏車。況依編號一至八、十
    至十二、十四、十六、十八至二一、二三至二八等被害人所
    述據以辨識系爭腳踏車確為其失竊腳踏車之特徵，僅有腳踏
    車之廠牌、型號乙節，惟腳踏車既係量產之商品，相同廠牌
    、型號之腳踏車數量繁多，實難僅以廠牌、型號相同，即據
    以認定系爭腳踏車必為其所失竊之腳踏車無誤。另編號九之
    被害人於警詢時供述：其於腳踏車失竊時，曾向臺北市政府
    警察局內湖分局東湖派出所報案云云，然經原審向東湖派出
    所電詢並調閱報案筆錄結果，發現其報案時所稱失竊腳踏車
    之顏色為藍色，與其所領回之腳踏車為銀色乙節並不相符，
    且其於報案時及領回時所稱腳踏車之價值亦不相同，此有該
    派出所受理各類案件紀錄表、陳報單、調查筆錄、贓物資料
    及發生竊盜案件紀錄表各乙份附卷可稽（見原審卷(二)第123
    至131 頁）。而編號二二之被害人於警詢時供稱：於腳踏車
    失竊時，曾向臺北市政府警察局大安分局瑞安街派出所報案
    云云，然經原審向瑞安街派出所電詢問並調閱報案筆錄結果
    ，發現其報案時所稱失竊腳踏車之型號T426及車身號碼1829
    號，與其所領回之腳踏車車身號碼GB6N1596並不相符，亦有
    瑞安街派出所陳報單、調查筆錄、受理各類案件紀錄表及受
    理刑事案件報案三聯單各乙份附卷足參（見原審卷(二)第132
    至第137 頁）。再編號十三、十五、二九至三二之被害人亦
    自承其所領回之腳踏車業經改裝，顏色、形式與其所失竊之
    腳踏車並不相同，自難逕認其所領回之腳踏車必為其所失竊
    之腳踏車。
  (二)綜上所述，附表二之被害人均未能提出完整之證明文件，亦
    無法提出與其所領回之腳踏車相符之失竊報案或備案資料，
    自難逕以其等分別具領如附表二所示之腳踏車，遽認如附表
    二所示之腳踏車必為其等先前所失竊之贓車。此外，復查無
    其他積極證據，足資證明被告確有公訴意旨所指此部分之犯
    行，原審以既不能證明被告此部分之犯罪，而諭知被告此部
    分無罪之判決，即核無不合。檢察官提起上訴，仍執前詞，
    以被告僅口頭查詢車輛來源及購買價格低於市價，而認被告
    有此部分犯行，尚嫌速斷，是其上訴，並無理由，應予駁回
    。
據上論斷，應依刑事訴訟法第369條第1項前段、第364條、第368
條、第299 條第1 項前段，刑法第349 條第2 項、第47條第1 項
、第51條第1 項第5 款，刑法施行法第1 條之1 ，判決如主文。
本案經檢察官張熙懷到庭執行職務。
中    華    民    國    98    年    6     月    4     日
                  刑事第十四庭  審判長法  官  陳志洋
                                      法  官  謝靜恒
                                      法  官  謝靜慧
以上正本證明與原本無異。
不得上訴。
                                      書記官  陳泰寧
中    華    民    國    98    年    6     月    12    日
附錄本案論罪科刑法條全文
中華民國刑法第三百四十九條
（普通贓物罪）
收受贓物者，處三年以下有期徒刑、拘役或五百元以下罰金。
搬運、寄藏、故買贓物或為牙保者，處五年以下有期徒刑、拘役
或科或併科一千元以下罰金。
因贓物變得之財物，以贓物論。
附表一
┌──┬──────┬──────┬───────────┬───┬──────────┐
│編號│失竊時間    │失竊地點    │腳踏車廠牌、形式、特徵│被害人│備註                │
│    │            │            │及價值（新臺幣）      │      │                    │
├──┼──────┼──────┼───────────┼───┼──────────┤
│ 一 │97年1月12日 │臺北市中山區│GIANT廠牌、銀黑色、型 │丁○○│提出GIANT客戶售後服 │
│    │17時許      │德惠街51號1 │號：ANTH3、車身號碼： │      │務卡（見偵卷(一)第188 │
│    │            │樓          │GV719943號、價值29,800│      │頁）                │
│    │            │            │元                    │      │                    │
├──┼──────┼──────┼───────────┼───┼──────────┤
│ 二 │97年3月16日 │臺北市大安區│GIANT廠牌、深藍色、車 │呂理安│提出：              │
│    │14時50分許  │新生南路2段1│架鋁合金、車尾加裝LED │      │1.GIANT客戶售後服務 │
│    │            │號          │車尾燈、型號：AS830、 │      │  卡（見原審卷(二)第  │
│    │            │            │車身號碼：GW604411號、│      │  138 頁）          │
│    │            │            │價值7,000元           │      │2.報案三聯單（單號：│
│    │            │            │                      │      │  P097032VQZ19ATG號 │
│    │            │            │                      │      │  ）暨報案筆錄（見原│
│    │            │            │                      │      │  審卷(二)第139 至143 │
│    │            │            │                      │      │  頁）              │
├──┼──────┼──────┼───────────┼───┼──────────┤
│ 三 │97年4月5日15│臺北市信義區│GIANT廠牌、銀黑色、型 │陳榮源│提出GIANT客戶售後服 │
│    │時許        │華納威秀影城│號：AS845、車身號碼： │      │務卡（見偵卷(一)第211 │
│    │            │前          │GG776566號、價值12,000│      │頁）                │
│    │            │            │元                    │      │                    │
├──┼──────┼──────┼───────────┼───┼──────────┤
│ 四 │97年4月11日 │臺北市士林區│GIANT廠牌、黑白色、型 │江秋美│提出GIANT客戶售後服 │
│    │16時30分許  │中正路200餘 │號：A5820、車身號碼： │      │務卡（見偵卷(一)第218 │
│    │            │號麥當勞前人│GQ810539號、價值6,500 │      │頁）                │
│    │            │行道        │元                    │      │                    │
├──┼──────┼──────┼───────────┼───┼──────────┤
│ 五 │97年2月29日 │臺北市信義區│GIANT廠牌、銀色、車身 │張雲英│提出GIANT客戶售後服 │
│    │            │松仁路277號 │號碼：G18N1532號、價值│      │務卡（見偵卷(一)第224 │
│    │            │國華人壽大樓│6,000元               │      │頁）                │
│    │            │前平面停車場│                      │      │                    │
├──┼──────┼──────┼───────────┼───┼──────────┤
│ 六 │97年4月10日 │臺北縣三重市│GIANT廠牌、綠色、型號 │郭月珠│提出GIANT客戶售後服 │
│    │            │三和夜市前  │：FD806、車身號碼：   │      │務卡（見偵卷(一)第231 │
│    │            │            │G97N0458號、價值5,980 │      │頁）                │
│    │            │            │元                    │      │                    │
├──┼──────┼──────┼───────────┼───┼──────────┤
│ 七 │97年4月5日  │臺北市大安區│GIANT廠牌、藍色、型號 │華俊穎│提出GIANT客戶售後服 │
│    │            │敦化北路與南│：R1000、車身號碼：   │      │務卡（見偵卷(二)第240 │
│    │            │京東路交岔路│Ｚ000000000號、價值    │      │頁）                │
│    │            │口          │6,600元               │      │                    │
├──┼──────┼──────┼───────────┼───┼──────────┤
│ 八 │97年3月16日 │臺北市士林區│GIANT廠牌、黑色、車身 │吳建明│提出GIANT客戶售後服 │
│    │15時50分許  │士林捷運站前│號碼：GL779988號、價值│      │務卡（見偵卷(二)第245 │
│    │            │            │28,000元              │      │頁）                │
├──┼──────┼──────┼───────────┼───┼──────────┤
│ 九 │97年3月28日 │臺北市大安區│GIANT廠牌、銀色、型號 │吳俊明│提出GIANT客戶售後服 │
│    │22時許      │信義路與建國│：00000000、車身號碼：│      │務卡（見偵卷(二)第251 │
│    │            │北路交岔路口│00000000號、價值12,800│      │頁）                │
│    │            │            │元                    │      │                    │
├──┼──────┼──────┼───────────┼───┼──────────┤
│ 十 │96年12月18日│臺北市內湖區│GIANT廠牌、藍白色、型 │任麗玲│提出GIANT客戶售後服 │
│    │12時許（原審│家樂福前    │號：YUKON、車身號碼： │      │務卡（見偵卷(二)第268 │
│    │判決誤載為97│            │GA880252號、價值12,000│      │頁）                │
│    │年12月18日）│            │元                    │      │                    │
│    │            │            │                      │      │                    │
├──┼──────┼──────┼───────────┼───┼──────────┤
│十一│97年3月16日 │臺北市信義區│GIANT廠牌、黑白色、車 │葉吉鍪│提出GIANT客戶售後服 │
│    │16時許      │世貿二館人行│身號碼：GT723791號、價│      │務卡（見偵卷(二)第274 │
│    │            │道          │值6,000元             │      │頁）                │
├──┼──────┼──────┼───────────┼───┼──────────┤
│十二│97年3月10日 │臺北市松山區│GIANT廠牌、白色、車身 │余正德│提出GIANT客戶售後服 │
│    │            │延壽街72巷口│號碼：G18N7330號、價值│      │務卡（見偵卷(二)第291 │
│    │            │            │3,000元               │      │頁）                │
├──┼──────┼──────┼───────────┼───┼──────────┤
│十三│97年3月16日 │臺北市松山區│GIANT廠牌、粉紅色、車 │徐亞寧│提出GIANT客戶售後服 │
│    │20時許      │延壽街72巷口│身號碼：GA7N1325號、價│      │務卡（見偵卷(二)第297 │
│    │            │            │值3,000元             │      │頁）                │
├──┼──────┼──────┼───────────┼───┼──────────┤
│十四│97年1月6日11│臺北市文山區│美利達廠牌、藍白色、型│黃海祥│提出：              │
│    │時9分許     │指南路2段64 │號：MTA510、車身號碼：│      │1.美利達自行車保用證│
│    │            │號          │00000000號、價值12,000│      │  （見偵卷(二)第307 頁│
│    │            │            │元                    │      │  ）                │
│    │            │            │                      │      │                    │
│    │            │            │                      │      │2.報案三聯單（單號：│
│    │            │            │                      │      │  P097012KTQ0GA5A號 │
│    │            │            │                      │      │  號（見偵卷(二)第306 │
│    │            │            │                      │      │  頁）              │
├──┼──────┼──────┼───────────┼───┼──────────┤
│十五│97年3月29日 │臺北市大安區│GIANT廠牌、黑白色、車 │李子琪│提出：              │
│    │17時55分許  │敦化南路1段 │身號碼：GW718988號、價│      │1.GIANT客戶售後服務 │
│    │            │270巷口     │值7,000元             │      │  卡（見偵卷(二)第314 │
│    │            │            │                      │      │  頁）              │
│    │            │            │                      │      │2.報案三聯單（單號：│
│    │            │            │                      │      │  P097032USJ2C1KC號 │
│    │            │            │                      │      │  號（見偵卷(二)第313 │
│    │            │            │                      │      │  頁）              │
├──┼──────┼──────┼───────────┼───┼──────────┤
│十六│97年3月27日 │臺北市大同區│GIANT廠牌、紅白色、型 │丁培修│提出GIANT客戶售後服 │
│    │15時30分許  │中興醫院前  │號：AS815WF78、車身號 │      │務卡（見偵卷(二)第320 │
│    │            │            │碼：GW727905號        │      │頁）                │
├──┼──────┼──────┼───────────┼───┼──────────┤
│十七│97年4月6日17│臺北市信義區│美利達廠牌、藍白色、型│葉宗鑫│提出美利達自行車保用│
│    │時許        │松壽路與松智│號：MTA510A、車身號碼 │      │證（見偵卷(二)第344 頁│
│    │            │路交岔路口  │：AF00000000號、價值  │      │）                  │
│    │            │            │9,900元               │      │                    │
├──┼──────┼──────┼───────────┼───┼──────────┤
│十八│96年10月中旬│臺北市中正區│功學社廠牌、銀色、型號│張雯玲│提出：              │
│    │            │濟南路與臨沂│：KHSR20、車身號碼：  │      │功學社單車品質保證書│
│    │            │街交岔路口  │Ｚ000000000、價值6,900 │      │（見偵卷(二)第364 頁）│
│    │            │            │元                    │      │                    │
│    │            │            │GIANT 廠牌、銀色、型號│      │GIANT 客戶售後服務卡│
│    │            │            │：RDFS01、車身號碼：  │      │（見偵卷(二)第441 頁）│
│    │            │            │GE385455號、價值9,000 │      │                    │
│    │            │            │元                    │      │                    │
├──┼──────┼──────┼───────────┼───┼──────────┤
│十九│97年3月27日 │臺北市大安區│功學社廠牌、黑色、型號│江文良│提出：              │
│    │22時30分許  │大安路1段157│：A6000、價值12,000元 │      │1.功學社單車品質保證│
│    │            │巷8號地下1樓│                      │      │  書（見偵卷(二)第390 │
│    │            │            │                      │      │  頁）              │
│    │            │            │                      │      │2.購買收據（見偵卷(二)│
│    │            │            │                      │      │  第390 頁）        │
└──┴──────┴──────┴───────────┴───┴──────────┘
附表二
┌──┬──────┬──────┬───────────┬───┐
│編號│失竊時間    │失竊地點    │腳踏車廠牌、形式、特徵│被害人│
│    │            │            │及價值（新臺幣）      │      │
├──┼──────┼──────┼───────────┼───┤
│ 一 │97年4月6日15│臺北市中山區│美利達廠牌、銀色、車身│乙○○│
│    │時許        │忠烈祠前    │編號0000000000000號、 │      │
│    │            │            │價值6,200元           │      │
├──┼──────┼──────┼───────────┼───┤
│ 二 │97年4月上旬 │臺北市大同區│GIANT廠牌、橘黃色、淑 │丙○○│
│    │            │太原路175巷4│女車、前方有籃子、價值│      │
│    │            │號前        │3,000元               │      │
├──┼──────┼──────┼───────────┼───┤
│ 三 │97年2月間   │臺北市北投區│TSUPER廠牌、藍白色、價│王秀蘭│
│    │            │懷德街99巷3 │值4,000元             │      │
│    │            │號前        │                      │      │
├──┼──────┼──────┼───────────┼───┤
│ 四 │97年4月10日 │臺北市中山區│GIANT廠牌、紅白色、折 │周睿清│
│    │14時許      │圓山捷運站前│疊式、價值7,800元     │      │
├──┼──────┼──────┼───────────┼───┤
│ 五 │97年3月5日15│臺北市大同區│GIANT廠牌、黑色、型號 │邱顯忠│
│    │時許        │大龍街內    │：0000000、車身號碼、 │      │
│    │            │            │F00000000號、價值8,500│      │
│    │            │            │元                    │      │
├──┼──────┼──────┼───────────┼───┤
│ 六 │97年2月10日 │臺北縣板橋市│GIANT廠牌、鐵灰色、車 │王彩妙│
│    │            │新埔捷運站前│身號碼：GJ5M6203號、價│      │
│    │            │            │值8,000元             │      │
├──┼──────┼──────┼───────────┼───┤
│ 七 │96年8月23日 │臺北市中山區│GIANT廠牌、黑色、車身 │傅運光│
│    │14時許      │圓山捷運站前│號碼：GC778615號、價值│      │
│    │            │            │15,000元              │      │
├──┼──────┼──────┼───────────┼───┤
│ 八 │97年3月29日 │臺北市信義區│GIANT廠牌、銀色、車身 │賴照明│
│    │10時30分許  │松智路與松廉│號碼：Ｚ000000000號、價│      │
│    │            │路交岔路口  │值7,500元             │      │
├──┼──────┼──────┼───────────┼───┤
│ 九 │97年4月7日16│臺北市內湖區│GIANT廠牌、銀色、車身 │陳惠顏│
│    │時25分許    │康寧路3段99 │號碼：B00000000號、價 │      │
│    │            │巷6弄口     │值3,000元             │      │
├──┼──────┼──────┼───────────┼───┤
│ 十 │97年1月15日 │臺北市松山區│GIANT廠牌、紅白色、型 │黃國禎│
│    │10時許      │民生東路5段 │號：BOULDER、價值9,000│      │
│    │            │語三民路交岔│元                    │      │
│    │            │路口        │                      │      │
├──┼──────┼──────┼───────────┼───┤
│十一│97年3月8日12│臺北縣板橋市│GIANT廠牌、橘紅色、價 │蔡宗直│
│    │時許        │府中路20號前│值9,800元             │      │
├──┼──────┼──────┼───────────┼───┤
│十二│97年4月6日18│臺北市中山區│不詳廠牌、紅色子母車  │孫翼龍│
│    │時許        │撫順街11號前│                      │      │
├──┼──────┼──────┼───────────┼───┤
│十三│97年1月2日9 │臺北縣中和市│GIANT廠牌、黑色、型號 │江偉憲│
│    │時許        │中山路2段312│：GM470591號、車身號碼│      │
│    │            │巷45弄1之1號│：B00000000號         │      │
├──┼──────┼──────┼───────────┼───┤
│十四│97年1月間   │臺北縣新店市│GIANT廠牌、粉紅色、前 │蔡金麗│
│    │            │寶橋路73巷9 │方有灰色籃子、價值    │      │
│    │            │號前        │7,000元               │      │
├──┼──────┼──────┼───────────┼───┤
│十五│97年2月14日 │臺北市內湖區│不詳廠牌、黃色、紅色車│張堉奇│
│    │22時許      │內湖路1段683│輪、價值23,500元      │      │
│    │            │號前        │                      │      │
├──┼──────┼──────┼───────────┼───┤
│十六│97年3月15日 │臺北市中山區│不詳廠牌、藍色、左右均│王文清│
│    │            │大佳河濱公園│有避震器、價值5,500元 │      │
│    │            │內          │                      │      │
├──┼──────┼──────┼───────────┼───┤
│十七│97年3月1日  │臺北市中山區│不詳廠牌、淺黃色、座椅│江明城│
│    │            │新生北路2段 │為黑色有分岔、價值    │      │
│    │            │96號1樓前   │5,000元               │      │
├──┼──────┼──────┼───────────┼───┤
│十八│97年3月29日 │臺北市內湖區│美利達廠牌、折疊式、白│黃怡鳳│
│    │15時30分許  │碧湖公園內  │色、價值4,900元       │      │
├──┼──────┼──────┼───────────┼───┤
│十九│97年3月8日16│臺北市萬華區│GIANT廠牌、黑銀色、車 │袁佳琮│
│    │時30分許    │青年公園內  │身號碼：GB7M1069號、價│      │
│    │            │            │值7,000元             │      │
├──┼──────┼──────┼───────────┼───┤
│二十│96年10月中旬│臺北市中山區│GIANT廠牌、銀色、車身 │鄧玉卿│
│    │            │家樂福大直店│號碼：GF2Z0251號、價值│      │
│    │            │1樓         │5,400元               │      │
├──┼──────┼──────┼───────────┼───┤
│二一│96年9月6日22│臺北市大安區│美利達廠牌、灰白色、型│江文良│
│    │時30分許    │仁愛路4段仁 │號：M54、價值5,800元  │      │
│    │            │愛國中前    │                      │      │
├──┼──────┼──────┼───────────┼───┤
│二二│97年3月18日 │臺北市大安區│GIANT廠牌、白色、車身 │陸孝青│
│    │19時許      │大安捷運站前│號碼：GB6N1596號、價值│      │
│    │            │            │4,500元               │      │
├──┼──────┼──────┼───────────┼───┤
│二三│97年2月中旬 │臺北市中山區│不詳廠牌、米白色、價值│謝仁桀│
│    │            │大佳河濱公園│3,000元               │      │
│    │            │內          │                      │      │
├──┼──────┼──────┼───────────┼───┤
│二四│96年12月25日│臺北市萬華區│美利達廠牌、銀色、型號│許嘉芬│
│    │10時許      │漢口街與昆明│PC500、價值20,000元   │      │
│    │            │路交岔路口  │                      │      │
├──┼──────┼──────┼───────────┼───┤
│二五│97年3月下旬 │臺北市大安區│不詳廠牌、粉紅白色、車│蔡枝娥│
│    │            │臥龍街188巷3│身上有YOUNG BOBLE字樣 │      │
│    │            │號前        │、價值2,900元         │      │
├──┼──────┼──────┼───────────┼───┤
│二六│97年4月6日16│臺北市中山區│GIANT廠牌、鐵灰色、型 │許修身│
│    │時許        │中山國中捷運│號：CS168號、價值4,000│      │
│    │            │站          │元                    │      │
├──┼──────┼──────┼───────────┼───┤
│二七│97年3月17日 │臺北縣三重市│GIANT廠牌、銀灰色、型 │丁素貴│
│    │21時30分許  │集美街212號 │號：AS84S、車身號碼： │      │
│    │            │前          │GE682231號、價值9,700 │      │
│    │            │            │元                    │      │
├──┼──────┼──────┼───────────┼───┤
│二八│97年3月中旬 │臺北市信義區│JAKARTA廠牌、銀色、車 │薛梓菁│
│    │            │市政府捷運站│身編號：VPA51A、價值  │      │
│    │            │2號出口     │3,500元               │      │
├──┼──────┼──────┼───────────┼───┤
│二九│97年2月8日15│臺北市中山區│拓荒者廠牌、金色、車身│黃瓊慧│
│    │時50分許    │圓山捷運站前│號碼：YJ00000000號、價│      │
│    │            │            │值12,000元            │      │
├──┼──────┼──────┼───────────┼───┤
│三十│97年1月12日 │臺北縣三重市│GIANT廠牌、淺藍色、車 │郭正曜│
│    │12時50分許  │正義北路前  │身號碼：GS7Q09873號、 │      │
│    │            │            │價值6,000元           │      │
├──┼──────┼──────┼───────────┼───┤
│三一│97年3月8日11│臺北市中山區│GIANT廠牌、金色、車身 │李瑞成│
│    │時30分許    │大佳河濱公園│號碼：GY506319號、價值│      │
│    │            │內          │15,000元              │      │
├──┼──────┼──────┼───────────┼───┤
│三二│97年1月17日 │臺北市中山區│FIANT廠牌、黑金色、價 │陳憶茹│
│    │10時30分許  │大佳河濱公園│值15,000元            │      │
│    │            │內          │                      │      │
└──┴──────┴──────┴───────────┴───┘


司法院資訊處製作；財團法人民間司法改革基金會備份。
